臺灣新北地方法院民事裁定  
111年度簡上附民移簡字第25號
原      告  戴建仲  
被      告  陳勁文  


                      送達處所：新北市○○區○○○○0號                                  信箱
訴訟代理人  周讚堂  
上列當事人間請求侵權行為損害賠償事件，原告提起刑事附帶民
事訴訟，經本院刑事庭裁定移送前來（本院110年度審簡上附民
字第5號），本院裁定如下：
    主  文
原告如附表所示之訴均駁回。
訴訟費用由原告負擔。
    理  由
一、按因犯罪而受損害之人，於刑事訴訟程序，固得附帶提起民
    事訴訟，對於相對人及依民法負賠償責任之人請求回復其損
    害，但其請求回復之損害，以被訴犯罪事實所生之損害為限
    ，否則縱令得依其他事由，提起民事訴訟，亦不得於刑事訴
    訟程序附帶為此請求。至刑事庭移送民事庭之附帶民事訴訟
    ，僅移送後之訴訟程序，應適用民事訴訟法，移送前之訴訟
    行為是否合法，仍應依刑事訴訟法決之。準此，非因刑事犯
    罪而直接受損害之人提起附帶民事訴訟，刑事法院未依刑事
    訴訟法第487條第1項、第502條第1項規定，以判決駁回之，
    卻誤以裁定移送於民事庭者，該刑事附帶民事訴訟仍屬不合
    法，受移送之民事庭應認原告之訴為不合法。惟按刑事附帶
    民事訴訟，經刑事庭依刑事訴訟法第504 條第1 項規定裁定
    移送於同院民事庭後，民事庭如認其不符同法第487 條第1 
    項規定之要件時，應許原告得繳納裁判費，以補正起訴程式
    之欠缺（最高法院108 年度台抗大字第953 號、109 年度台
    抗字第816 號民事裁定意旨參照）。
二、經查，原告前對被告提出偽造文書等告訴，關於被告於民國
    106年5月24日前往新北市板橋地政事務所填具土地登記申請
    書、切結書，以坐落新北市○○區○○段000地號土地及其上117
    02、11771、11772建號建物（門牌號碼新北市○○區○○路000
    號，下與土地合稱系爭不動產）之所有權狀正本均遺失為由
    申請補發乙節（即訴之聲明第1項），被告業經臺灣新北地
    方檢察署檢察官108年度偵字第26044號起訴，並經本院刑事
    庭以109年度審簡字第916號判決有罪（下稱系爭刑事案件）
    ，有系爭刑事案件判決在卷可稽。惟關於原告主張被告於10
    8年1月間將系爭不動產出租予彭永吉使用且拒不返還（即訴
    之聲明第2項）、被告意圖損害原告債權，將系爭不動產設
    定抵押權新臺幣（下同）600萬元予他人（即訴之聲明第3項
    ）等節，則非系爭刑事案件所認定之犯罪事實，更經檢察官
    以前開偵查案號同時為不起訴處分，亦有該不起訴處分書在
    卷可查（見本院卷第27頁至第30頁）。是以，原告提起本件
    刑事附帶民事訴訟，就如附表所示之訴均與刑事訴訟法第48
    7條第1項規定要件不符。而本院業於111年4月12日準備程序
    期日裁定命原告就附表所示之訴於5日內補繳裁判費10萬955
    元（見本院卷第47頁），然原告迄今並未補繳，有本院民事
    科查詢簡答表在卷可參，故原告此部分之訴顯難認為合法，
    應予駁回。
三、爰裁定如主文。　　
中　　華　　民　　國　　111 　年　　7 　　月　　11　　日
                民事第四庭    審判長法　官 張筱琪
　　　　　　　　
　　　　　　　　                    法  官 林琮欽
　　　　　　　　
　　　　　　　　                    法  官 莊佩頴

以上正本係照原本作成
不得抗告
中　　華　　民　　國　　111 　年　　7 　　月　　11　　日
                              書記官　李瑞芝
附表：
1 訴之聲明第二項 不當得利：被告於偽造文書取得建物及土地所有權狀，另行出租予夾娃娃機店業者，自108年1月至今收取租金70萬元，並自起訴日起歸還日加計每月2萬5,000元及法定週年利率5%。 2 訴之聲明第三項 塗銷被告110年2月5日於建物及土地登記600萬元之二胎民間抵押權設定。